【裁判字號】    99,重訴,22
【裁判日期】    990505
【裁判案由】    損害賠償
【裁判全文】
臺灣臺北地方法院民事裁定              99年度重訴字第22號
原      告  國防部總政治作戰局
法定代理人  甲○○
訴訟代理人  林志宏律師
複代理人    張佳瑜律師
參  加  人  內政部營建署
法定代理人  丙○○
訴訟代理人  何兆龍律師
被      告  喻台生即喻台生建築師事務所
訴訟代理人  劉志鵬律師
            李貞儀律師
            孫丁君律師
            乙○○
上列當事人因損害賠償事件聲請參加訴訟，本院裁定如下：
    主  文
內政部營建署應准許其參加本件訴訟。
    理  由
一、按民事訴訟法第58條第1 項所稱有法律上利害關係之第三人
    ，係指第三人在私法或公法上之法律關係或權利義務，將因
    其所輔助之當事人受敗訴判決有致其直接或間接影響之不利
    益，倘該當事人獲勝訴判決，即可免受不利益之情形而言，
    且不問其敗訴判決之內容為主文之諭示或理由之判斷，祇須
    其有致該第三人受不利益之影響者，均應認其有輔助參加訴
    訟之利益而涵攝在內，以避免裁判歧異及紛爭擴大或顯在化
    。
二、查內政部營建署（下稱營建署）就本件訴訟，認其有法律上
    之利害關係，為輔助原告起見，爰依民事訴訟法第58條第1
    項規定為參加訴訟。被告雖抗辯稱營建署僅為台北縣陸光一
    村新建工程（下稱系爭工程）的管理單位，本件為設計階段
    之爭議，並無法律上之利害關係一情。惟查，系爭工程乃係
    原告為執行國軍老舊眷村改建，而委託被告為設計，至於工
    程營建專案管理及工程招標發包事宜，則委由營建署代辦，
    故系爭工程契約部分係由內政部營建署發包予訴外人新亞建
    設股份有限公司（下稱新亞公司）承造系爭工程之興建。而
    本件系爭工程損害賠償事件重要爭點即在於系爭工程有無因
    可歸則於被告之設計錯誤、設計圖說不清、圖說釋疑遲延的
    因素，致營建署依約須核定展延系爭工程契約工期予新亞公
    司，同時須給付因展延工期期間所增加之營建保險費及物價
    指數調整款予新亞公司，造成原告受有須增付工程款之損害
    ；是如原告於本訴訟受有不利判決，則營建署因同意核定展
    期工期予新亞公司，並據以增加給付新亞公司營建保險費及
    物價指數調整款，即有不當，就此應對原告負損害賠償之責
    ，故本訴訟勝敗判決之內容，於其自有直接或間接影響之不
    利益，依上說明，營建署就本訴訟應有輔助原告參加訴訟之
    利益且有法律上之利害關係。再者，營建署為系爭工程受託
    專案管理機關，系爭工程之相關完整資料均在營建署，是准
    予營建署參加訴訟有利於本件系爭工程證據資料之提出，應
    准許其參加訴訟。
三、本件聲請參加訴訟，核無不合，應予准許，爰依民事訴訟法
    第58條第1 項規定，裁定如主文。
中    華    民    國    99    年    5     月    5     日
                  民事第五庭    法  官  陳靜茹
以上正本係照原本作成
如對本裁定抗告須於裁定送達後10日內向本院提出抗告狀，並繳
納抗告費新臺幣1,000 元
中    華    民    國    99    年    5     月    6     日
                                書記官  鄭雅雲

司法院資訊處製作；財團法人民間司法改革基金會備份。
